【裁判字號】    98,審司,667
【裁判日期】    981216
【裁判案由】    解散清算
【裁判全文】
臺灣臺北地方法院民事裁定             98年度審司字第667號
聲  請  人  乙○○
            甲○○
相  對  人  貝倉科技開發股份有限公司
法定代理人  乙○○
代  理  人  李威廷律師
上列聲請人聲請裁定解散相對人貝倉科技開發股份有限公司事件
，本院裁定如下：
    主  文
貝倉科技開發股份有限公司（統一編號為00000000）裁
定解散。
聲請程序費用新臺幣壹仟元由相對人負擔。
    理  由
一、按公司經營，有顯著困難或重大損害時，法院得據股東之聲
    請，於徵詢主管機關意見及目的事業中央主管機關意見，並
    通知公司提出答辯後，裁定解散。前項聲請，在股份有限公
    司，應有繼續六個月以上持有已發行股份總數百分之十以上
    股份之股東提出之。公司法第11條第1 項、第2 項定有明文
    。
二、聲請意旨略以：聲請人乙○○自民國94年6 月6 日及同年10
    月7 日後持有相對人公司股份4,300,000 股，聲請人甲○○
    持有相對人公司股份100,000 股，合計持有相對人公司繼續
    6 個月以上已發行股份總數44% 。惟相對人自89年成立迄今
    ，期間曾於92年11月1 日向主管機關聲請暫時停業至93年10
    月31日止，復於93年11月1 日聲請展延停業期間，於94年10
    月31日聲請復業，累積持續虧損已達95,623,637元。又相對
    人公司股東圓安投資開發股份有限公司（下稱圓安公司）持
    有相對人公司4,50 0,000股，占相對人公司已發行股份總數
    45% ，然該公司早已於93年6 月1 日遭主管機關以府建商字
    第0931327070號函廢止登記，該公司於相對人公司之法人代
    表何奇芳、陳彬二人亦不知去向，致相對人公司無法依公司
    法第185 條相關規定召集股東會決議，迫使相對人公司許多
    重大政策無從推行，陷於困窘。為此爰依公司法第11條規定
    聲請裁定解散相對人公司等語。
三、經查，聲請人主張上開事實，業據其提出與所述相符之相對
    人公司變更登記事項表、圓安公司登記資料查詢、股東名冊
    、公司執照、營利事業登記證資產負債表及損益表等件為證
    ，且自相對人公司變更登記事項表上觀之，相對人公司董事
    僅剩聲請人一人，其餘董事均遭解任，復經函詢相對人公司
    監察人陳萬福，亦遭郵務機關以遷移不明退回，徵以持有相
    對人公司股份45% 之股東圓安公司亦已遭主管機關廢止，是
    聲請人所稱相對人公司已無法繼續營業之事實，堪信為真實
    。又本院依職權函詢主管機關臺北市商業處意見之結果，亦
    經該處函覆為實地稽查後，並無相對人公司於現址營業之事
    實，並據房屋所有權人理成營造工程股份有限公司稱相對人
    公司已於96年搬離現址，有臺北市商業處北市商二字第0983
    3677000 號函附卷可稽。另經本院於98年10月12日言詞辯論
    期日通知相對人到庭陳述意見，亦經陳稱對於裁定解散公司
    沒有意見。經審酌上情，相對人公司未進行事業及主管機關
    之意見，聲請人之聲請核與首揭法條規定相符，應予准許。
四、依非訟事件法第21條第2 項、民事訴訟法第95條、第78條，
    裁定如主文。
中    華    民    國    98    年    12    月    16   日
                  民事第六庭    法  官  張瑜鳳
以上正本係照原本作成。
如對本裁定抗告，須於裁定送達後10日內向本院提出抗告狀，並
繳納抗告費新臺幣1,000 元。
中    華    民    國    98    年    12    月    16   日
                                書記官  羅元秀

司法院資訊處製作；財團法人民間司法改革基金會備份。
